【裁判字號】    99,訴,162
【裁判日期】    990303
【裁判案由】    妨害風化
【裁判全文】
臺灣臺南地方法院刑事判決               99年度訴字第162號
公  訴  人  臺灣臺南地方法院檢察署檢察官
被      告  乙○○
            丙○○
上列被告因妨害風化案件，經檢察官提起公訴（98年度偵字第15
395號），本院以簡式審判程序判決如下：
    主  文
乙○○、丙○○共同犯圖利容留猥褻罪，乙○○處有期徒刑參月
，丙○○處有期徒刑貳月，如易科罰金，均以新台幣壹仟元折算
壹日。扣案床單壹條、客戶聯絡簿肆本、遙控器參個、帳單貳紙
、監視主機壹台、監視鏡頭壹個及營業所得新台幣肆仟伍佰元，
均沒收。
    事實及理由
一、本件被告乙○○、丙○○所犯，係死刑、無期徒刑、最輕本
    刑為3年以上有期徒刑以外之罪，其2人於準備程序中就被訴
    事實為有罪之陳述，經受命法官告知簡式審判程序之旨，並
    聽取渠等與公訴人之意見後，本院合議庭裁定由受命法官獨
    任進行審判程序，合先敘明。
二、本件犯罪事實及證據，均引用檢察官起訴書之記載（如附件
    ），並補充：被告2人之收費及營利方式，係每90分鐘收取
    新台幣（下同）1500元，服務小姐從中分得1000元至1200元
    ，餘歸店家所有。另就證據部分增列：被告2人於本院審理
    時之自白。
三、核被告2人所為，均係犯刑法第231條第1項之意圖使女子與
    他人為猥褻行為而容留以營利罪。媒介之低度行為，為容留
    之高度行為所吸收，不另論罪。被告2人就上開犯行，有犯
    意聯絡及行為分擔，為共同正犯。爰審酌被告2人為圖不法
    利益，竟從事媒介、容留猥褻行為之色情交易，敗壞社會風
    氣，誠屬不該，惟念渠等犯後於本院終知坦承犯行，態度尚
    佳，且均無何犯罪前科，有渠等之前案紀錄表在卷，素行良
    好，及被告乙○○為負責人，被告丙○○打理收款、記帳等
    店務，可非難性程度有異，暨公訴人所求刑度等一切情狀，
    分別量處如主文所示之刑，並均諭知易科罰金之折算標準，
    以資懲儆。
四、扣案床單1條、客戶聯絡簿4本、遙控器3個、帳單2紙、監視
    主機1台、監視鏡頭1個及營業所得4500元，分屬被告2人所
    有，供犯罪所用及犯罪所得之物，爰依法併予宣告沒收。至
    扣案行動電話4支，依卷存事證，無從認定與本案有何直接
    關連，被告乙○○於本院亦抗辯其中3支行動電話為其所有
    但非供本件犯行使用，故不為沒收之諭知；扣案現金1100元
    部分，被告丙○○自查扣初始即辯稱係其個人所有，預備支
    付「宅急便」貨款之用，並非營業所得等語，遍閱卷證，亦
    無證據顯示此乃犯罪所得之物，亦不予宣告沒收，併此敘明
    。
據上論斷，應依刑事訴訟法第299條第1項前段、第273條之1第1
項、第310條之2、第454條第2項，刑法第28條、第231條第1項、
第41條第1項前段、第38條第1項第2款、第3款，刑法施行法第1
條之1，判決如主文。
本案經檢察官甲○○到庭執行職務。
中    華    民    國    99    年    3     月    3     日
                  刑事第十二庭  法  官  周宛瑩
以上正本證明與原本無異。
如不服本判決應於收受本判後10日內向本院提出上訴書狀，並應
敘述具體理由。其未敘述上訴理由者，應於上訴期間屆滿後20日
內向本院補提理由書狀（均須按他造當事人之人數附繕本）「切
勿逕送上級法院」。
                                書記官  黃傳鈞
中    華    民    國    99    年    3     月    3     日
附錄論罪法條：
中華民國刑法第231條
（圖利使人為性交或猥褻罪）
意圖使男女與他人為性交或猥褻之行為，而引誘、容留或媒介以
營利者，處5年以下有期徒刑，得併科10萬元以下罰金。以詐術
犯之者，亦同。
公務員包庇他人犯前項之罪者，依前項之規定加重其刑至二分之
一。

司法院資訊處製作；財團法人民間司法改革基金會備份。
